【裁判字號】    99,交簡上,40
【裁判日期】    990706
【裁判案由】    業務過失傷害
【裁判全文】
臺灣桃園地方法院刑事判決            99年度交簡上字第40號
上  訴  人
即  被  告  乙○○
上列被告因業務過失傷害案件，不服本院中華民國98年12月14日
98年度壢交簡字第1882號第一審刑事簡易判決（檢察官聲請簡易
處刑案號：98年度調偵字第315 號），提起上訴，本院管轄之第
二審地方法院合議庭判決如下︰
    主  文
上訴駁回。
乙○○緩刑貳年。
    理  由
一、本案被告乙○○所涉業務過失傷害案件，既經原審依被告乙
    ○○於警詢及偵查中之自白、告訴人甲○○於警詢、偵查中
    之指訴、道路交通事故現場圖、道路交通事故調查報告表（
    一）（二）各一份、財團法人天主教聖保祿修女會醫院診斷
    證明書二紙、現場照片九幀等證據，以及台灣省桃園縣區車
    輛行車事故鑑定委員會桃縣鑑980160案鑑定意見書鑑定結果
    ，認定被告平日以駕駛自用小貨車為業，案發時係駕駛自用
    小貨車執行業務，自屬從事駕駛業務之人，而就本件車禍意
    外之發生存有過失，且其過失與告訴人所受傷害間具有相當
    因果關係，是被告自應負業務過失傷害之責；復依據被告之
    陳述及卷附桃園縣政府警察局道路交通事故肇事人自首情形
    紀錄表等證據，認定被告於肇事後於警方據報前往現場處理
    時，即當場向員警坦承肇事而自首接受警詢，是認被告有進
    而接受裁判之意思，合於自首之規定等節，以被告所犯上開
    犯罪事證明確，適用刑事訴訟法第449 條第1 項、第3 項、
    第454 條第2 項，刑法第284 條第2 項前段、第62條前段、
    第41條第1 項前段，刑法施行法第1 條之1 第1 項、第2項
    前段，量處被告拘役參拾日，並諭知如易科罰金以新臺幣1
    千元折算1 日之折算標準，其認事用法，均無違誤，量刑亦
    屬妥適，應予維持，並引用第一審判決書記載之事實、證據
    及理由（如附件）。
二、上訴意旨略以：被告之保險公司已賠償被害人郭榮樁，被害
    人希望被告再另外賠償部分金錢，被告願再賠償被害人新臺
    幣〈下同〉1 萬元，且已與被害人達成和解，並當庭給付賠
    償金額予被害人，被告無前科，希望本院給予緩刑，故為本
    件上訴等語。惟按，緩刑為法院刑罰權之運用，旨在獎勵自
    新，緩刑之宣告，除應具備同法第七十四條所定條件外，並
    須有可認為以暫不執行刑罰為適當之情形，始得為之，亦屬
    法院裁判時得依職權自由裁量之事項，當事人不得以原審未
    諭知緩刑指為違背法令。最高法院著有19年上字第2043號、
    45年台上字第1565號、72年台上字第3647號、72年台上字第
    6696號判例可參，是以被告此部分之上訴，並無理由，應予
    駁回。惟本院審酌被告已與告訴人達成和解，並當庭給付損
    害賠償1 萬元予被害人，有本院準備程序筆錄可參，而被告
    前未曾受有期徒刑以上刑之宣告，亦有臺灣高等法院被告前
    案紀錄表在卷可稽，其因一時疏失發生車禍，致罹刑章，本
    院認被告經此偵審程序，應知警惕而無再犯之虞，宣告之刑
    以暫不執行為適當，爰併予宣告緩刑2 年，以啟自新。
據上論斷，應依刑事訴訟法第455 條之1 第3 項、第368 條、第
373 條，刑法第74條第1 項第1 款，判決如主文。
本案經檢察官李安蕣到庭執行職務。
中    華    民    國    99    年    7     月    6     日
                  刑事第九庭  審判長法  官  吳為平
                                    法  官  蘇琬能
                                    法  官  黃立昌
以上正本證明與原本無異。
不得上訴。
                                    書記官  張懿昀
中    華    民    國    99    年    7     月    6     日

司法院資訊處製作；財團法人民間司法改革基金會備份。
